臺灣臺中地方法院刑事判決　　　　　　 100年度易字第1937號
公　訴　人　臺灣臺中地方法院檢察署檢察官
被　　　告　胡明安
被　　　告　胡詠富
被　　　告　謝竣宇
上列被告等因重利案件，經檢察官提起公訴(99年度偵字第17881
號)，被告等均於準備程序中就被訴事實為有罪之陳述，經告以
簡式審判之旨，並聽取意見，經本院合議庭裁定由受命法官獨任
行簡式審判程序後，檢察官聲請改依協商程序而為判決，本院判
決如下：
    主    文
胡明安共同犯重利罪，共拾玖罪，各處有期徒刑月，如易科罰
金，均以新臺幣壹仟元折算壹日。應執行有期徒刑貳年貳月，如
易科罰金，以新臺幣壹仟元折算壹日。
胡詠富共同犯重利罪，共拾玖罪，均累犯，各處有期徒刑月，
如易科罰金，均以新臺幣壹仟元折算壹日。應執行有期徒刑貳年
貳月，如易科罰金，以新臺幣壹仟元折算壹日。
謝竣宇共同犯重利罪，共柒罪，各處有期徒刑貳月，如易科罰金
，均以新臺幣壹仟元折算壹日。應執行有期徒刑捌月，如易科罰
金，以新臺幣壹仟元折算壹日。
    犯罪事實及理由
一、胡詠富（原名胡明全）前因重利案件，經臺灣臺南地方法院
    以96年度簡字第1830號判決判處有期徒刑6月確定，嗣因符
    合中華民國九十六年罪犯減刑條例之規定，復經臺灣臺南地
    方法院以96年度聲減字第4737號裁定減為有期徒刑3月，於
    民國96年12月14日易科罰金執行完畢。
二、胡明安及胡詠富為兄弟，自97年6月間起，胡明安及胡詠富
    共同基於重利之犯意聯絡，胡明安自稱「洪仔」（或「小胖
    」）、胡詠富自稱「高仔」（或「高先生」），在臺中市○
    區○○○路之「大衛營」附近成立營業據點，以行動電話發
    送放款之電話簡訊或透過夾報廣告，於附表一至三所示之時
    間、地點，趁陳淑華、盧秀清及羅元鉦急迫之際，以附表一
    至三所示之利息計算方式，貸予陳淑華等人如附表一至三所
    示之金額，陳淑華等人並簽發支票作為支付本息及質押之用
    。胡明安另自98年農曆春節（98年1月24日起至98年2月1日
    止）後起，以每月新臺幣（下同）2萬元之代價，僱用同具
    有重利犯意聯絡之謝竣宇（綽號「小宇」），由謝竣宇駕駛
    車牌號碼0781-LA號自用小客車，載胡明安前往臺中縣（現
    已改制合併為臺中市）、臺中市等處，放款予前揭盧秀清等
    人，謝竣宇因而參與附表二、三所示之犯行。胡明安復將上
    開陳淑華等人交付之支票，存入其在京城商業銀行（下稱京
    城銀行）玉井分行申辦之帳號000000000000號帳戶，或存入
    向不知情之霍溱宇（原名霍月婷，係胡詠富之小姨子）借得
    之京城銀行蘆洲分行帳號000000000000號帳戶，或向不知情
    之同鄉友人蔡振宏借得之京城銀行玉井分行帳號000000
    000000號帳戶，因而取得與原本顯不相當之利息。嗣經法務
    部調查局臺中縣調查站（縣市合併改制後，已併入臺中市調
    查處，下同）循線查獲，而悉上情。
三、認定犯罪事實所憑之證據名稱：
(一)被告胡明安、胡詠富及謝竣宇於法務部調查局臺中縣調查站
    詢問、偵查中及本院準備程序及審理中之自白。
(二)證人霍溱宇於法務部調查局臺中縣調查站詢問之證述、證人
    盧秀清、陳淑華、羅元鉦於法務部調查局臺中縣調查站詢問
    、偵查中之證述、蔡振宏於偵查中之證述。
(三)如附表一至三所示之支票正反面影本、證人羅元鉦交付支票
    後留存之支票存根影本。
(四)被告胡明安之京城銀行玉井分行帳號000000000000號帳戶、
    證人霍溱宇之京城銀行蘆洲分行帳號000000000000號帳戶及
    證人蔡振宏之京城銀行玉井分行帳號000000000000號帳戶客
    戶存提紀錄單。
(五)98年6月3日之法務部調查局臺中縣調查站人員跟監被告之照
    片。
四、本件經檢察官與被告胡明安、胡詠富及謝竣宇皆於審判外達
    成協商之合意，且被告胡明安、胡詠富及謝竣宇均已認罪，
    檢察官與被告胡明安之合意內容為：被告胡明安犯重利之罪
    ，被告胡明安各罪（共19罪)，均願受有期徒刑3月，如易科
    罰金，以新臺幣1000元折算1日。應執行有期徒刑2年2月，
    如易科罰金，以新臺幣1000元折算1日。檢察官與被告胡詠
    富之合意內容為:被告胡詠富犯重利之罪，被告胡詠富各罪
    （共19罪)，均願受有期徒刑3月，如易科罰金，以新臺幣10
    00元折算1日。應執行有期徒刑2年2月，如易科罰金，以新
    臺幣1000元折算1日。而檢察官與被告謝竣宇之合意內容為:
    被告謝竣宇犯重利之罪，被告謝竣宇各罪（共7罪)，均願受
    有期徒刑3月，如易科罰金，以新臺幣1000元折算1日。應執
    行有期徒刑8月，如易科罰金，以新臺幣1000元折算1日。經
    查，上開協商合意均無刑事訴訟法第455條之4第1項所列情
    形之一，檢察官聲請改依協商程序而為判決，本院爰不經言
    詞辯論，於協商合意範圍內為協商判決，合予敘明。
五、附記事項：被告胡詠富（原名胡明全）前因重利案件，經臺
    灣臺南地方法院以96年度簡字第1830號判決判處有期徒刑6
    月確定，嗣因符合中華民國九十六年罪犯減刑條例之規定，
    復經臺灣臺南地方法院以96年度聲減字第4737號裁定減為有
    期徒刑3月，於96年12月14日易科罰金執行完畢一情，有臺
    灣高等法院被告前案紀錄表1份在卷可稽，其於有期徒刑執
    行完畢後5年內，故意再犯本件有期徒刑以上之19罪，均為
    累犯，均應依刑法第47條第1項規定，各加重其刑。
六、應適用之法條：依刑事訴訟法第273條之1第1項、第455條之
    4第2項、第455條之8、第454條，第28條、刑法第344條、第
    47條第1項、第41條第1項前段、第51條第5款，刑法施行法
    第1條之1第1項、第2項前段，判決如主文。
七、本協商判決原則上不得上訴。但有刑事訴訟法第455條之4第
    1項第1款:於本訊問程序終結前，被告撤銷協商合意或檢察
    官撤回協商聲請者；第2款「被告協商之意思非出於自由意
    志者」；第4款「被告所犯之罪非第455條之2第1項所定得以
    協商判決者」；第6款「被告有其他較重之裁判上一罪之犯
    罪事實者」；第7款「法院認應諭知免刑或免訴、不受理者
    」情形之一，或協商判決違反同條第2項:法院應於協商合意
    範圍內為判決，法院為協商判決所科之刑，以宣告緩刑或2
    年以下有期徒刑、拘役或罰金為限等規定者（以上均簡稱但
    書情形）外，不在此限（即有但書情形，依法仍得上訴）。
八、本件如有上述但書得上訴之情形，且不服本判決時，得自收
    受判決送達之日起10日內，向本院提出上訴狀（須附繕本）
    ，上訴於第二審法院。
中    華    民    國   100    年    9     月    6     日
                  刑事第五庭  法  官  林慧欣
以上正本證明與原本無異。
                              書記官  鄭淑英
中    華    民    國   100    年    9     月    6     日
附錄本案論罪科刑法條全文
刑法第344條
乘他人急迫、輕率或無經驗貸以金錢或其他物品，而取得與原本
顯不相當之重利者，處一年以下有期徒刑、拘役或科或併科一千
元以下罰金。
附表一：放款予陳淑華部分
┌─┬──────┬───────┬───────┬───┐
│編│借款日期    │借款金額      │交付之支票    │      │
│  ├──────┼───────┼───────┤備  註│
│號│借款地點    │利息計算方式  │存入帳號      │      │
├─┼──────┼───────┼───────┼───┤
│ 1│97年 7月上旬│12萬元        │發票人星莊科技│星莊公│
│  │某日        │              │貿易有限公司（│司負責│
│  │            │              │下稱星莊公司）│人潘家│
│  │            │              │、付款人臺灣銀│佑為陳│
│  │            │              │行西屯分行、票│淑華之│
│  │            │              │號 AA0000000號│子    │
│  │            │              │、票載發票日期│      │
│  │            │              │97年 7月21日、│      │
│  │            │              │面額13萬5000元│      │
│  │            │              │之支票        │      │
│  ├──────┼───────┼───────┤      │
│  │臺中市西屯區│每10日 1期，每│胡明安之京城銀│      │
│  │文中路35號之│期利息 1萬元（│行玉井分行帳戶│      │
│  │星莊科技貿易│週年利率約為36│，於97年 7月21│      │
│  │有限公司（下│5%）          │日提示兌現    │      │
│  │稱星莊公司）│              │              │      │
├─┼──────┼───────┼───────┼───┤
│ 2│97年 7月中某│約5萬元       │發票人星莊公司│      │
│  │日          │              │、付款人臺灣銀│      │
│  │            │              │行西屯分行、票│      │
│  │            │              │號 AA0000000號│      │
│  │            │              │、票載發票日期│      │
│  │            │              │97年 7月23日、│      │
│  │            │              │面額5萬8000元 │      │
│  │            │              │之支票        │      │
│  ├──────┼───────┼───────┤      │
│  │星莊公司    │每10日 1期，每│胡明安之京城銀│      │
│  │            │期利息 1萬元（│行玉井分行帳戶│      │
│  │            │週年利率約為36│，於97年 7月23│      │
│  │            │5%）          │日提示兌現    │      │
├─┼──────┼───────┼───────┼───┤
│ 3│97年 7月中旬│約12萬元      │發票人星莊公司│      │
│  │某日        │              │、付款人臺灣銀│      │
│  │            │              │行西屯分行、票│      │
│  │            │              │號 AA0000000號│      │
│  │            │              │、票載發票日期│      │
│  │            │              │97年 7月25日、│      │
│  │            │              │面額14萬元之支│      │
│  │            │              │票            │      │
│  ├──────┼───────┼───────┤      │
│  │星莊公司    │每10日 1期，每│胡明安之京城銀│      │
│  │            │期利息 1萬元（│行玉井分行帳戶│      │
│  │            │週年利率約為36│，於97年 7月25│      │
│  │            │5%）          │日提示兌現    │      │
├─┼──────┼───────┼───────┼───┤
│ 4│97年 7月下旬│約9萬元       │發票人星莊公司│      │
│  │某日        │              │、付款人臺灣銀│      │
│  │            │              │行西屯分行、票│      │
│  │            │              │號 AA0000000號│      │
│  │            │              │、票載發票日期│      │
│  │            │              │97年 7月28日、│      │
│  │            │              │面額11萬5000元│      │
│  │            │              │之支票        │      │
│  ├──────┼───────┼───────┤      │
│  │星莊公司    │每10日 1期，每│胡明安之京城銀│      │
│  │            │期利息 1萬元（│行玉井分行帳戶│      │
│  │            │週年利率約為36│，於97年 7月28│      │
│  │            │5%）          │日提示兌現    │      │
├─┼──────┼───────┼───────┼───┤
│ 5│97年 7月下旬│約18萬元      │發票人星莊公司│      │
│  │某日        │              │、付款人臺灣銀│      │
│  │            │              │行西屯分行、票│      │
│  │            │              │號 AA0000000號│      │
│  │            │              │、票載發票日期│      │
│  │            │              │97年 7月29日、│      │
│  │            │              │面額20萬元之支│      │
│  │            │              │票            │      │
│  ├──────┼───────┼───────┤      │
│  │星莊公司    │每10日 1期，每│胡明安之京城銀│      │
│  │            │期利息 1萬元（│行玉井分行帳戶│      │
│  │            │週年利率約為36│，於97年 7月29│      │
│  │            │5%）          │日提示兌現    │      │
├─┼──────┼───────┼───────┼───┤
│ 6│97年 7月下旬│約15萬元      │發票人星莊公司│      │
│  │某日        │              │、付款人臺灣銀│      │
│  │            │              │行西屯分行、票│      │
│  │            │              │號 AA0000000號│      │
│  │            │              │、票載發票日期│      │
│  │            │              │97年 7月31日、│      │
│  │            │              │面額17萬5000元│      │
│  │            │              │之支票        │      │
│  ├──────┼───────┼───────┤      │
│  │星莊公司    │每10日 1期，每│胡明安之京城銀│      │
│  │            │期利息 1萬元（│行玉井分行帳戶│      │
│  │            │週年利率約為36│，於97年 7月31│      │
│  │            │5%）          │日提示兌現    │      │
├─┼──────┼───────┼───────┼───┤
│ 7│97年 7月下旬│約4萬元       │發票人星莊公司│      │
│  │某日        │              │、付款人臺灣銀│      │
│  │            │              │行西屯分行、票│      │
│  │            │              │號 AA0000000號│      │
│  │            │              │、票載發票日期│      │
│  │            │              │97年8月4日、面│      │
│  │            │              │額 4萬6000元之│      │
│  │            │              │支票          │      │
│  ├──────┼───────┼───────┤      │
│  │星莊公司    │每10日 1期，每│胡明安之京城銀│      │
│  │            │期利息 1萬元（│行玉井分行帳戶│      │
│  │            │週年利率約為36│，於97年8月4日│      │
│  │            │5%）          │提示兌現      │      │
├─┼──────┼───────┼───────┼───┤
│ 8│97年 7月下旬│約8萬元       │發票人星莊公司│      │
│  │某日        │              │、付款人臺灣銀│      │
│  │            │              │行西屯分行、票│      │
│  │            │              │號 AA0000000號│      │
│  │            │              │、票載發票日期│      │
│  │            │              │97年8月5日、面│      │
│  │            │              │額 9萬6000元之│      │
│  │            │              │支票          │      │
│  ├──────┼───────┼───────┤      │
│  │星莊公司    │每10日 1期，每│胡明安之京城銀│      │
│  │            │期利息 1萬元（│行玉井分行帳戶│      │
│  │            │週年利率約為36│，於97年8月5日│      │
│  │            │5%）          │提示兌現      │      │
├─┼──────┼───────┼───────┼───┤
│ 9│97年 7月下旬│約7萬元       │發票人星莊公司│      │
│  │某日        │              │、付款人臺灣銀│      │
│  │            │              │行西屯分行、票│      │
│  │            │              │號 AA0000000號│      │
│  │            │              │、票載發票日期│      │
│  │            │              │97年8月6日、面│      │
│  │            │              │額 8萬4000元之│      │
│  │            │              │支票          │      │
│  ├──────┼───────┼───────┤      │
│  │星莊公司    │每10日 1期，每│胡明安之京城銀│      │
│  │            │期利息 1萬元（│行玉井分行帳戶│      │
│  │            │週年利率約為36│，於97年8月6日│      │
│  │            │5%）          │提示兌現      │      │
├─┼──────┼───────┼───────┼───┤
│10│97年 7月下旬│約9萬元       │發票人星莊公司│      │
│  │某日        │              │、付款人臺灣銀│      │
│  │            │              │行西屯分行、票│      │
│  │            │              │號 AA0000000號│      │
│  │            │              │、票載發票日期│      │
│  │            │              │97年8月7日、面│      │
│  │            │              │額10萬3000元之│      │
│  │            │              │支票          │      │
│  ├──────┼───────┼───────┤      │
│  │星莊公司    │每10日 1期，每│胡明安之京城銀│      │
│  │            │期利息 1萬元（│行玉井分行帳戶│      │
│  │            │週年利率約為36│，於97年8月7日│      │
│  │            │5%）          │(起訴書誤載為 │      │
│  │            │              │6日) 提示兌現 │      │
├─┼──────┼───────┼───────┼───┤
│11│97年 7月下旬│約9萬元       │發票人星莊公司│      │
│  │某日        │              │、付款人臺灣銀│      │
│  │            │              │行西屯分行、票│      │
│  │            │              │號 AA0000000號│      │
│  │            │              │、票載發票日期│      │
│  │            │              │97年8月8日、面│      │
│  │            │              │額10萬元之支票│      │
│  ├──────┼───────┼───────┤      │
│  │星莊公司    │每10日 1期，每│胡明安之京城銀│      │
│  │            │期利息 1萬元（│行玉井分行帳戶│      │
│  │            │週年利率約為36│，於97年8月8日│      │
│  │            │5%）          │提示兌現      │      │
├─┼──────┼───────┼───────┼───┤
│12│97年 8月上旬│約9萬元       │發票人星莊公司│      │
│  │某日        │              │、付款人臺灣銀│      │
│  │            │              │行西屯分行、票│      │
│  │            │              │號 AA0000000號│      │
│  │            │              │、票載發票日期│      │
│  │            │              │97年 8月11日、│      │
│  │            │              │面額10萬元之支│      │
│  │            │              │票            │      │
│  ├──────┼───────┼───────┤      │
│  │星莊公司    │每10日 1期，每│胡明安之京城銀│      │
│  │            │期利息 1萬元（│行玉井分行帳戶│      │
│  │            │週年利率約為36│，於97年 8月11│      │
│  │            │5%）          │日提示兌現    │      │
└─┴──────┴───────┴───────┴───┘
附表二：放款予盧秀清部分
┌─┬──────┬───────┬───────┬───┐
│編│借款日期    │借款金額      │交付之支票    │      │
│  ├──────┼───────┼───────┤備  註│
│號│借款地點    │利息計算方式  │存入帳號      │      │
├─┼──────┼───────┼───────┼───┤
│ 1│98年 4月29日│15萬元        │發票人盧秀清、│      │
│  │            │              │付款人第一銀行│      │
│  │            │              │豐原分行、票號│      │
│  │            │              │AA0000000 號、│      │
│  │            │              │票載發票日98年│      │
│  │            │              │5月6日、面額17│      │
│  │            │              │萬元之支票    │      │
│  ├──────┼───────┼───────┤      │
│  │第一銀行豐原│每10日 1期，每│霍溱宇之京城銀│      │
│  │分行        │期利息 2萬元（│行蘆洲分行帳戶│      │
│  │            │週年利率約為48│，於98年5月6日│      │
│  │            │7%）          │提示兌現      │      │
├─┼──────┼───────┼───────┼───┤
│ 2│98年5月4日  │8萬元         │發票人盧秀清、│      │
│  │            │              │付款人第一銀行│      │
│  │            │              │豐原分行、票號│      │
│  │            │              │AA0000000 號、│      │
│  │            │              │票載發票日期98│      │
│  │            │              │年 5月14日、面│      │
│  │            │              │額10萬元之支票│      │
│  ├──────┼───────┼───────┤      │
│  │第一銀行豐原│每10日 1期，每│霍溱宇之京城銀│      │
│  │分行        │期利息 2萬元（│行蘆洲分行帳戶│      │
│  │            │週年利率約為91│，於98年 5月14│      │
│  │            │2.5%）        │日提示兌現    │      │
├─┼──────┼───────┼───────┼───┤
│ 3│98年5月6日  │6萬元         │發票人盧秀清、│      │
│  │            │              │付款人第一銀行│      │
│  │            │              │豐原分行、票號│      │
│  │            │              │AA0000000 號、│      │
│  │            │              │票載發票日期98│      │
│  │            │              │年 5月15日、面│      │
│  │            │              │額 7萬2000元之│      │
│  │            │              │支票          │      │
│  ├──────┼───────┼───────┤      │
│  │第一銀行豐原│每9日1期，每期│霍溱宇之京城銀│      │
│  │分行        │利息 1萬2000元│行蘆洲分行帳戶│      │
│  │            │（週年利率約為│，於98年 5月15│      │
│  │            │811%）        │日提示兌現    │      │
├─┼──────┼───────┼───────┼───┤
│ 4│98年5月14日 │36萬元        │(1)發票人盧秀 │      │
│  │            │              │清、付款人第一│      │
│  │            │              │銀行豐原分行、│      │
│  │            │              │票號AA0000000 │      │
│  │            │              │號、票載發票日│      │
│  │            │              │期98年5月19日 │      │
│  │            │              │、面額16萬元之│      │
│  │            │              │支票；        │      │
│  │            │              │(2)發票人盧秀 │      │
│  │            │              │清、付款人第一│      │
│  │            │              │銀行豐原分行、│      │
│  │            │              │票號AA0000000 │      │
│  │            │              │號、票載發票日│      │
│  │            │              │期98 年5月22日│      │
│  │            │              │、面額30萬元( │      │
│  │            │              │起訴書誤載為36│      │
│  │            │              │萬元)之支票   │      │
│  ├──────┼───────┼───────┤      │
│  │第一銀行豐原│每9日1期，每期│面額16萬元支票│      │
│  │分行        │利息16萬元（週│部分：        │      │
│  │            │年利率約為1802│霍溱宇之京城銀│      │
│  │            │%）           │行蘆洲分行帳戶│      │
│  │            │              │，於98年 5月19│      │
│  │            │              │日提示兌現    │      │
│  │            │              │面額30萬元支票│      │
│  │            │              │部分：        │      │
│  │            │              │胡明安之京城銀│      │
│  │            │              │行玉井分行帳戶│      │
│  │            │              │，於98年 5月22│      │
│  │            │              │日提示兌現    │      │
├─┼──────┼───────┼───────┼───┤
│ 5│98年5月18日 │13萬元        │發票人盧秀清、│      │
│  │            │              │付款人第一銀行│      │
│  │            │              │豐原分行、票號│      │
│  │            │              │AA0000000 號、│      │
│  │            │              │票載發票日期98│      │
│  │            │              │年 5月27日、面│      │
│  │            │              │額17萬元之支票│      │
│  ├──────┼───────┼───────┤      │
│  │第一銀行豐原│每9日1期，每期│胡明安之京城銀│      │
│  │分行        │利息 4萬元（週│行玉井分行帳戶│      │
│  │            │年利率約為1248│，於98年 5月27│      │
│  │            │%）           │日提示兌現    │      │
└─┴──────┴───────┴───────┴───┘
附表三：放款予羅元鉦部分
┌─┬──────┬───────┬───────┬───┐
│編│借款日期    │借款金額      │交付之支票    │      │
│  ├──────┼───────┼───────┤備  註│
│號│借款地點    │利息計算方式  │存入帳號      │      │
├─┼──────┼───────┼───────┼───┤
│ 1│98年6月3日  │40萬元        │第1張：       │耕源木│
│  │            │              │發票人耕源木材│材行登│
│  │            │              │行、付款人第一│記負責│
│  │            │              │銀行東勢分行、│人羅金│
│  │            │              │票號AA0000000 │平為羅│
│  │            │              │號、票載發票日│元鉦之│
│  │            │              │98 年6月10日、│子    │
│  │            │              │面額20萬元之支│      │
│  │            │              │票            │      │
│  │            │              │第2張：       │      │
│  │            │              │發票人耕源木材│      │
│  │            │              │行、付款人第一│      │
│  │            │              │銀行東勢分行、│      │
│  │            │              │票號AA0000000 │      │
│  │            │              │號、票載發票日│      │
│  │            │              │98 年6月12日、│      │
│  │            │              │面額25萬元之支│      │
│  │            │              │票            │      │
│  ├──────┼───────┼───────┤      │
│  │臺中市北屯區│每7日1期，每期│胡明安之京城銀│      │
│  │文心路 3段路│利息約 5萬元（│行玉井分行帳戶│      │
│  │邊          │週年利率約為65│，第1張於98年6│      │
│  │            │1%）          │月10日提示兌現│      │
│  │            │              │，第2張於98年6│      │
│  │            │              │月12日提示兌現│      │
├─┼──────┼───────┼───────┼───┤
│ 2│98年6月12日 │40萬元        │第1張：       │      │
│  │            │              │發票人耕源木材│      │
│  │            │              │行、付款人第一│      │
│  │            │              │銀行東勢分行、│      │
│  │            │              │票號AA 0000000│      │
│  │            │              │號、票載發票日│      │
│  │            │              │98 年6月16日、│      │
│  │            │              │面額22萬元之支│      │
│  │            │              │票            │      │
│  │            │              │第2張：       │      │
│  │            │              │發票人耕源木材│      │
│  │            │              │行、付款人第一│      │
│  │            │              │銀行東勢分行、│      │
│  │            │              │票號AA 0000000│      │
│  │            │              │號、票載發票日│      │
│  │            │              │98 年6月19日、│      │
│  │            │              │面額23萬元之支│      │
│  │            │              │票            │      │
│  ├──────┼───────┼───────┤      │
│  │臺中市北屯區│每7日1期，每期│蔡振宏之京城銀│      │
│  │文心路 3段路│利息約 5萬元（│行玉井分行帳戶│      │
│  │邊          │週年利率約為65│，第1張於98年6│      │
│  │            │1%）          │月16日提示兌現│      │
│  │            │              │，第2張於98年6│      │
│  │            │              │月19日提示兌現│      │
└─┴──────┴───────┴───────┴───┘